【裁判字號】    95,訴,1585
【裁判日期】    951114
【裁判案由】    毒品危害防制條例
【裁判全文】
臺灣桃園地方法院刑事判決              95年度訴字第1585號
公  訴  人  台灣桃園地方法院檢察署檢察官
被      告  甲○○
                    國民
指定辯護人  本院公設辯護人彭詩雯
上列被告因毒品危害防制條例等案件，經檢察官於中華民國95年
7 月6 日以同年度毒偵字第2622、2999號提起公訴，經本院合議
庭評議，裁定由受命法官獨任行簡式審判程序，並依聲請改行協
商程序，本院判決如下：
    主  文
甲○○連續施用第一級毒品，處有期徒刑玖月，扣案之海洛因玖
小包含包裝袋 (海洛因合計淨重共壹點貳柒公克，空包裝袋共重
壹點玖捌公克)， 沒收銷燬之。又施用第二級毒品，處有期徒刑
肆月。應執行有期徒刑壹年，扣案之海洛因玖小包含包裝袋 (海
洛因合計淨重共壹點貳柒公克，空包裝袋共重壹點玖捌公克)，
沒收銷燬之。
    事實及理由
一、甲○○前因違反毒品危害防制條例案件，經本院於民國94年
    1 月31日以同年度毒聲字第199 號裁定令入勒戒處所觀察、
    勒戒，並於同日入所執行，因認無繼續施用毒品傾向，於同
    年3 月7 日出所，並經臺灣桃園地方法院檢察署檢察官於同
    年3 月31日以同年度毒偵字第1009號為不起訴處分確定。詎
    甲○○仍不知悔改，復基於施用第一級毒品海洛因之概括犯
    意，自95年4 月20日起至同年5 月25日晚間約10時30分許往
    前回溯26小時內之某一時點間，每周以香煙沾點海洛施用一
    次之次數，連續在桃園縣八德市○○街57之1 號4 樓住居處
    內施用第一級毒品海洛因。復又基於施用第二級毒品甲基安
    非他命之犯意，於95年5 月1 日傍晚，在前揭住處將甲基安
    非他命置於鋁箔紙上，以打火機在鋁箔紙下方燒烤使甲基安
    非他命霧化而吸其煙霧之方式，施用第二級毒品甲基安非他
    命1 次。為警於95年5 月3 日晚間約9 時50分許，在桃園縣
    桃園市○○路38號前；同月25日晚間約9 時30分許，在同市
    ○○路558 號汽車拖吊場查獲，並分別扣得第一級毒品海洛
    因1 小包及8 小包後得知上情。
二、案經桃園縣政府警察局中壢分局、大溪分局分別報告臺灣桃
    園地方法院檢察署檢察官偵查後提起公訴。
三、證據及所犯法條，均引用起訴書所載 (如附件起訴書)。 另
    補充證據即法務部調查局95年7 月5 日調科壹字第08001135
    100號鑑定書。
四、本件被告所犯係死刑、無期徒刑或最輕本刑為3 年以上有期
    徒刑以外之罪，其於準備程序中就被訴事實為有罪之陳述，
    經本院告知簡式審判程序之旨，並聽取公訴人、被告之意見
    後，爰依刑事訴訟法第273 條之1 第1 項規定合議裁定由受
    命法官獨任進行簡式審判程序，並經本院指定公設辯護人到
    庭，合先敘明。
五、本件經檢察官、被告與公設辯護人於審判外達成協商之合意
    且被告已認罪，其合意內容為：被告願受科刑範圍為連續施
    用第一級毒品有期徒刑9 月；施用第二級毒品願受科刑範圍
    為有期徒刑4 月，應執行有期徒刑1 年，扣案物則依法宣告
    沒收。經查，上開協商合意並無刑事訴訟法第455 之4 第1
    項所列情形之一，檢察官聲請改依協商程序而為判決，本院
    爰不經言詞辯論，於協商合意範圍內為協商判決。
五、補充事項：
    (一)被告自95年4 月20日起至95年5 月25日晚間10時30分許
        往前回溯26小時內之某一時點，連續不定時施用第一級
        毒品海洛因，均時間緊接，所犯係構成要件相同之罪名
        ，顯係基於概括之犯意而為之，為連續犯，應依修正前
        刑法第56條之規定，加重其刑。
    (二)「一般而言，本局鑑驗毒品秤重主要係以傾倒，必要時
        亦合輔以刮杓刮取之方式，儘可能將原送驗包裝袋內毒
        品與包裝袋分離後各別秤重，所得之毒品重量稱為「淨
        重」，包裝袋重量則以「空包裝重」稱之。然無論依上
        述何重方式分離，原送驗包裝袋內仍會有微量毒品成分
        殘留。」；「前項毒品秤重後，除須定量純質淨重之毒
        品案件或包數甚多之案件，一般均會儘可能將毒品裝回
        原包裝內，並依「獲案毒品處理流程管制作業要點」第
        八項規定，將送驗毒品證物全件以制式透明塑膠封緘袋
        封緘管制。處理毒品銷燬時，則將前段所述之毒品透明
        膠封緘袋全件銷燬，並無將毒品及包裝析離分別銷燬之
        情形。」，有法務調查局93年11月16日調科壹字第0936
        2396550 號在卷可稽。是不論毒品以包裝袋包裝，或袋
        內之毒品已供部分施用或全部施用完畢 (即所謂殘渣袋
        )， 包裝內之毒品與包裝，在物理上或可認得以全部析
        離，但一般觀念或事實上，包裝內之毒品應無法完全從
        袋內分離取出，必有少許無法完全分離之毒品殘餘於包
        裝袋內。論者或有謂可以水沖離等語，然以水沖出後，
        又如何與水分離？即令將水予以蒸發可得該等殘餘毒品
        ，但該等毒品仍必附著於容器內又無法全部與容器分離
        ，故實無從以物理之定律以觀。從而應認，以包裝袋包
        裝之毒品，其包裝袋應與毒品併依毒品危害防制條例第
        18條第1 項前段沒收銷燬，故扣案之海洛因共9 小包含
        包裝袋 (海洛因淨重1,27公克，空包裝袋總重共1.98公
        克)， 均應沒收銷燬。至被告因供施用第一級毒海洛因
        所用之香箊，顯已用盡丟棄，無須宣告沒收。而供被告
        施用第二級毒所用之鋁箔紙、打火機亦已丟棄之事實，
        業據被告供承在卷，爰亦不另宣告沒收。
六、應適用之法條：刑事訴訟法第455 條之2 第1 項、第455 條
    之4 第2 項、第455 條之8 、第454 條第2 項前段，行為時
    毒品危害防制條例第10條第1 項、第2 項、第18條第1 項前
    段，修正後刑法第2 條第1 項前段，修正前刑法第56條，判
    決如主文所示之刑。
七、協商判決除有刑事訴訟法第455 條之4 第1 項第1 款於本訊
    問程序終結前，被告撤銷協商合意或檢察官撤回協商聲請者
    ；第2 款被告協商之意思非出於自由意志者；第4 款被告所
    犯之罪非第455 條之2 第1 項所定得以聲請協商判決者；第
    6 款被告有其他較重之裁判上一罪之犯罪事實者；第7 款法
    院認應諭知免刑或免訴、不受理者情形之一，及違反同條第
    2 項「法院應於協商合意範圍內為判決；法院為協商判決所
    科之刑，以宣告緩刑或2 年以下有期徒刑、拘役或罰金為限
    」之規定者外，不得上訴。
八、如不服本件判決，得自收受判決送達之日起10日內，向本院
    提出上訴書狀，上訴於第二審法院。
本案經檢察官丁俊成到庭執行職務。
中    華    民    國    95    年    11    月    14    日
                          刑事第六庭法  官  崔  秉  君
以上正本證明與原本無異。
如不服本件判決，得自收受判決送達之日起10日內，向本院提出
上訴書狀，上訴於第二審法院。
                                    書記官  劉  霜  潔
中    華    民    國    95    年    11    月    14    日
附錄
毒品危害防制條例第10條第1項、第2項
施用第一級毒品者，處 6 月以上 5 年以下有期徒刑。
施用第二級毒品者，處 3 年以下有期徒刑。


司法院資訊處製作；財團法人民間司法改革基金會備份。
